【裁判字號】    97,消債清,19
【裁判日期】    970930
【裁判案由】    聲請清算程序
【裁判全文】
臺灣嘉義地方法院民事裁定            97年度消債清字第19號
聲  請  人  甲○○
                        之1
上列當事人聲請消費者債務清理事件，本院裁定如下：
    主  文
聲請人應於本裁定送達後十日內，補提如附件所示之說明及文件
到院，逾期未補正，則駁回更生之聲請。
    理  由
一、按聲請更生或清算不合程式或不備其他要件者，法院應以裁
    定駁回之，但其情形可以補正者，法院應定期間先命補正，
    消費者債務清理條例第8條定有明文。
二、查本件聲請人具狀聲請清算，主張有該條例第153條之事由
    ，其漏未提出如附件所示之說明及文件到院，爰定期命補正
    ，如逾期未補正，則駁回其聲請。
中    華    民    國    97    年    9    月    30    日
              民事第二庭    法      官  洪嘉蘭
上為正本係照原本作成
本件不得抗告
中    華    民    國    97    年    9    月    30    日
                            書  記  官  陳昭煌
附件：
一、提出於消費者債務清理條例施行後，聲請人業已向最大債權
    金融機構檢附補正資料（或書面陳明無法提供之事由）且申
    請協商之最大債權金融機構亦為收受之證明及上開申請協商
    不成立之證明文件。
二、提出受扶養人之財產及收入狀況說明書，並檢附其近二年之
    國稅局綜合所得稅各類所得資料清單及最新之財產歸屬資料
    清單（如有土地房屋、股票、存款、汽機車、商業保險及其
    他投資等，則請一併提出地政登記謄本、各金融機構之全部
    存摺、證券存摺（集保存摺）完整影本、行車執照影本、保
    險契約影本及其他相關之證明文件資料），並說明聲請人在
    提起本件聲請前二年內財產（如不動產、股票、存款等）之
    變動情形。
三、提出債務人清冊，並陳報是否另有非金融機構之債權人及債
    務人（須表明其姓名或名稱、地址及債權之數額、原因及總
    類）。
四、陳報威信企業社及三藝精品企業行之現存剩餘價值及資產流
    向，並提出營業活動及營業額資料（所營事業之名稱、最近
    5 年之營利事業所得稅申報書、營業人營業稅額申報書及會
    計帳冊），如無證明文件，仍應說明營業及收入情形。
五、陳報聲請人目前確實之居住地址與戶籍地是否同一處所及現
    戶籍所在地之房屋之所有權人暨占有使用人，並重行提出房
    屋租賃契約書（原租賃契約書上未載租屋地址）。
六、陳報聲請人目前是否仍於南臣塑膠工業股份有限公司任職，
    並提出相關之證明文件。
七、陳報聲請人是否另有尚未提出之存款資料、其他投資或商業
    保險契約（含以本人、父母、配偶、子女為要保人或受益人
    之人壽保單及儲蓄性、投資性保單等，請敘明保險公司名稱
    、地址、各保險契約有效期限及每期保費金額、繳費時間及
    現有保單價值準備金之金額），並提出存摺影本、保險契約
    影本或其他相關文件。若無任何相關財產資料，仍應以書面
    說明之。
八、陳報聲請人所列基本生活費及扶養費之各項支出費用明細，
    並提出前開費用及職業必要支出之證明文件。（另如現居地
    址已非嘉義市東區水源地17-22號，請重行提出現居地址之
    水電費證明文件。）
九、陳明聲請人所欲向本院聲請究係更生抑或清算程序（聲請人
    提出之聲請狀所載聲請之事項係清算程序，惟後另載係依消
    費者債務清理條例第151條及第153條之規定聲請本件更生並
    提出預擬之更生方案）；如係清算程序，則請併同提出所有
    得為清算財團之財產明細資料並製表陳報。


司法院資訊處製作；財團法人民間司法改革基金會備份。
